最　高　行　政　法　院　裁　定
　　　　　　　　　　　　　　　　　　 96年度裁字第01805號
抗　告　人　甲○○
上列抗告人因與相對人臺南縣稅捐稽徵處間土地增值稅事件，對
於中華民國95年11月30日高雄高等行政法院95年度訴字第916號
裁定提起抗告，本院裁定如下︰
　　主  文
抗告駁回。
抗告訴訟費用由抗告人負擔。
　　理  由
一、按抗告法院認抗告為不合法或無理由者，應為駁回抗告之裁
    定。
二、原裁定以：本件抗告人不服相對人所為民國95年2月22日南
    縣稅法字第0950102361號復查決定，提起訴願，經台南縣政
    府95年7月26日府行法字第0950065866號訴願決定駁回其訴
    願，該訴願決定書係於95年7月28日送達至抗告人之住居所
    屏東縣萬巒鄉○○村○○路5號，而由抗告人之母朱潘亂代
    為收受，此有送達證書原本附訴願卷可稽；又上開送達證書
    之收受人印文雖因用印時施力不當，致印文上半部不明而不
    易辨識，然經原裁定法院於95年11月8日函中華郵政股份有
    限公司潮州郵局查明該印文究為何人所蓋，本件訴願決定書
    有否合法送達，經該局向與抗告人居住同一地址之楊蕊（即
    抗告人之兄朱陽營之妻）查證結果，確認上開送達證書上之
    印文為「朱潘亂」，該訴願決定書係由抗告人之母朱潘亂代
    為收受並蓋章乙節，此有該局送達人員回覆查證結果之函件
    附原裁定法院卷足稽；參以上開送達回證之收受人印文上半
    部雖不清楚，然由該印文之下半部亦可看出該收受人之姓為
    「朱」，而其名字最後一字為「亂」，核與上開送達人員查
    證結果，本件訴願決定書為抗告人之母朱潘亂代為收受並蓋
    章乙節相吻合，是上開查證結果自堪採信。又上開送達人員
    回覆原裁定法院之函件，雖將其查證之對象楊蕊，誤認為係
    抗告人之妻，然本件訴願決定書既經抗告人之母朱潘亂代為
    收受並蓋章，該訴願決定書即已合法送達，不因送達人員上
    開誤認而影響其送達效力。則抗告人提起撤銷訴訟之期間，
    應自95年7月29日起算，至同年10月11日即已屆滿（含在途
    期間8日，因期間末日95年10月6日星期五為中秋節，10月9
    日星期一彈性放假，10月10日為國定假日，故延至10月11日
    期間屆滿）。抗告人卻遲至95年10月12日始向原裁定法院提
    起撤銷訴訟，此有原裁定法院加蓋於抗告人提出之起訴狀上
    收文戳記所載日期可考，顯已逾2個月法定不變期間。故抗
    告人提起本件訴訟，依首開法條規定，顯非合法，而駁回抗
    告人在原裁定法院所提之訴。
二、本院查：(一)按原告之訴，有起訴逾越法定期限者，行政法院
    應以裁定駁回之。又撤銷訴訟之提起，應於訴願決定書送達
    後2個月之不變期間內為之，行政訴訟法第107條第1項第6款
    及第106條第1項前段分別定有明文。次按送達於住居所、事
    務所、營業所或機關所在地不獲會晤應受送達人者，得將文
    書付與有辨別事理能力之同居人、受僱人或願代為收受而居
    住於同一住宅之主人，亦為同法第72條第1項所明定。(二)本
    件抗告人因逾越法定起訴之不變期間，經原裁定法院以其起
    訴為不合法而予駁回，原裁定認事用法均無不合。抗告意旨
    未具體指摘原裁定究竟有何違法，僅泛言：「原行政法院（
    應係指原裁定法院)以抗告人朱潘亂用印於訴願決定書(應係
    指訴願文書郵務送達證書)，是經郵局向楊蕊查證結果，抗
    告人否認，原行政法院應請抗告人問明，始明實情。」並執
    為抗告之唯一理由，惟查上開逾期起訴之事實業經原裁定法
    院查證綦詳，並無違據法則及經驗法則，自無庸就此再訊問
    抗告人之必要。本件抗告為無理由，應予駁回。
三、依行政訴訟法第104條、民事訴訟法第95條、第78條，裁定
    如主文。
中　　華　　民　　國　　96　　年　　8　　 月　　10　　日
                  第五庭審判長法  官　林　茂　權
                              法  官  鄭　小  康
                              法  官  鄭　忠　仁
                              法  官　黃　本　仁
                              法  官　吳　東　都
以  上  正  本  證  明  與  原  本  無  異
中　　華　　民　　國　　96　　年　　8　　 月　　10　　日
　　　　　　　　　　　　　　　書記官　王　福　瀛
